---
title: "Análise das decisões do Tribunal de Justiça "
author: "Ivan"
date: "7/10/2017"
output: word_document
---

```{r setup, include=FALSE}
knitr::opts_chunk$set(echo = TRUE)

library(pander)
panderOptions('table.alignment.default', function(df)
    ifelse(sapply(df, is.numeric), 'right', 'left'))
panderOptions('table.split.table', Inf)
panderOptions('big.mark', ",")
panderOptions('keep.trailing.zeros', TRUE)

library(forecast)
library(sweep)
library(dplyr)
library(tidyr)
library(ggplot2)
library(cowplot)
library(tidyquant)
library(timekit)


```



# Metodologia


Para acessar os dados, utilizamos técnicas de raspagem de dados na internet (webscraping).  Essa técnica constitui-se na criação de um programa de computador, mais especificacamente, uma rotina de comandos, com a tarefa de acessar a página do Tribunal de Justiça do Distrito Federal e Baixar todos os dados. Essa rotina, função, roda no software R e pode ser acessada pelo [link](https://github.com/jjesusfilho/Ivan/blob/master/funcao_baixar_acordaos.R)  

Para a análise, foram baixados do Tribunal de Justiça do Distrito Federal 77.944 decisões sobre homicídio, roubo e tráfico de drogas. Esses crimes foram escolhidos porque compõem a maioria dos crimes que levam ao julgamento sobre a materialidade do crime e autoria. Depois disso, os dados foram manuseados e limpados para posterior análise. Foram mantidos somente os casos de apelação criminal. Além disso, como são poucos os casos anteriores a 1992, preferimos manter somente as decisões de 1992 a 2017. Ao final, o número baixou para 75.653 casos. Segue abaixo um gráfico com os respectivos valores ano a ano. 

Fica absolutamente evidente que a unanimidade predomina nas decisões. Por outro lado, não se pode afirmar que a unanimidade tende a aumentar para todas as turmas criminais. Do gráfico em que constam as proporções dos votos, é possível verificar que o percentual de votação por maioria em oposição à uninimidade não segue padrão algum. Isso, não obstante, não se aplica à terceira turma, onde a uninimidade tende assumir a totalidade dos votos.


```{r,echo=F,message=F}

df<-readRDS("~/R/Ivan/ivan/data/base_completa.rds")

df_turmas<-df[str_which(df$orgao_julgador,"\\d+"),]

unanimidade<-df_turmas %>% dplyr::count(ano,unanime)

unanimidade<-unanimidade %>% dplyr::group_by(ano) %>% 
  mutate(percentual=round(n*100/sum(n),digits=2))

df3<-df_turmas %>% filter(orgao_julgador=="3ª turma criminal")

una3<-df3 %>% dplyr::count(ano,unanime)

una3<-una3 %>% group_by(ano) %>% 
  mutate(percentual=round(n*100/sum(n),digits=3))

una<-df %>% 
  filter(orgao_julgador=="3ª turma criminal") %>% ## Use este para trabalhar somente com a terceira turma
  #filter(ano>2005) %>% ## Use este para trabalhar com todas as turmas.
  group_by(mes) %>%
  count(unanime)

una<-una %>% 
  group_by(mes) %>% 
  mutate(freq=n*100/sum(n))

una<-spread(una,unanime,freq)
una<-na.omit(una[-3])


s<-ts(una$sim,start=c(2012,1),frequency=12) ## Troque para 2006 para trabalhar com todas as turmas.


```

```{r,echo=F,message=F}
ggplot(unanimidade[unanimidade$ano>2009,],aes(x=as.factor(ano),y=n,group=unanime,fill=unanime))+
  geom_bar(stat="identity",position="dodge")+
   scale_fill_discrete(name="Votação",labels=c("Maioria","Unânime"),guide=guide_legend(reverse=T))+
  geom_text(aes(label=n),position=position_dodge(width=0.9), vjust=-0.25)+
  labs(x="Anos",y="Número de votos",caption="Fonte: TJDFT")+
  theme(
        legend.position = "bottom"
  )
  
```


```{r,echo=F,message=F}

ggplot(unanimidade,aes(x=as.factor(ano),y=percentual,fill=unanime))+
  geom_col(position="stack")+
   scale_fill_discrete(name="Votação",labels=c("Maioria","Unânime"))+
  geom_text(aes(label=round(100-percentual,1)),vjust=-.5,size=3)+
  labs(x="Anos",y="Proporção de votos",caption="Fonte: TJDFT")+
  theme(
        axis.text.x = element_text(angle=45,size=7),

       legend.position = "bottom")
  
```

## Evolução 

```{r,echo=F,message=F}
ggplot(unanimidade,aes(x=as.factor(ano),y=percentual,group=unanime,color=unanime)) +
  geom_line()+
    scale_color_discrete(name="Votação",labels=c("Maioria","Unânime"),guide=guide_legend(reverse=T))+
  labs(x="anos",y="Percentual de votos",caption="Fonte: TJDFT")+
  #facet_wrap(~)
  theme_minimal()+
  theme(
    axis.text.x = element_text(angle=45,size=7),
    legend.position = "bottom"
  )

```

## Análise da série temporal das turmas e câmara criminais

O gráfico abaixo mostra a série temporal dos votos por unanimidade da terceira turma ao longo dos anos. 

```{r,echo=F,message=F}
una %>%
    ggplot(aes(x = mes, y = sim)) +
    geom_line(alpha = 0.5, color = palette_light()[[1]]) +
    labs(title = "Distribuição percentual do voto unânime ao longo do tempo", y = "Percentual voto unânime",x="Ano") +
    theme_tq()

```


## Terceira Turma

A Terceira Turma foi criada em 2012. É a mais nova e aquela que apresenta mais clara variação nos dados. Do gráfico abaixo, verifica-se que a unanimidade tende a ser maior a cada ano. Os votos por maioria se aproximam de zero a cada ano, enquanto que a votação por unanimidade se aproxima de 100%.  

```{r echo=F, message=F}

ggplot(una3,aes(x=ano,y=percentual,group=unanime,color=unanime)) +
  geom_line()+
  scale_color_discrete(name="Votação",labels=c("Maioria","Unânime"),guide=guide_legend(reverse=T))+
  labs(x="anos",y="Percentual de votos",caption="Fonte: TJDFT")+
  theme_minimal()+
  theme(
    axis.text.x = element_text(angle=45),
        legend.position = "bottom"

  )

```

####  Análise da série temporal da Terceira Turma

O gráfico abaixo mostra a dinâmica 

```{r echo=F, message=F}

seasonplot(s,ylab="percentual", xlab="Meses", 
           main="Sazonalidade na unanimidade nas decisões da 3ª Turma",
           year.labels=TRUE, year.labels.left=TRUE, col=1:6, pch=19)
```


## Valores previstos (futuros) para unanimidade nas votaçãos da terceira turma



```{r echo=F, message=F,warning=F}
p<-auto.arima(s)
turma_previsao<-forecast(p)
turma_previsao <- sw_sweep(turma_previsao, timekit_idx = TRUE, rename_index = "date")
turma_previsao$key<-ifelse(turma_previsao$key=="actual","real","previsto")
pander(turma_previsao)
```

