---
title: "Ivan"
author: "Ivan"
date: "7/10/2017"
output: word_document
---

```{r setup, include=FALSE}
knitr::opts_chunk$set(echo = TRUE)
```



# Metodologia


Para acessar os dados, utilizamos técnicas de raspagem de dados na internet (webscraping).  Essa técnica constitui-se na criação de um programa de computador, mais especificacamente, uma rotina de comandos, com a tarefa de acessar a página do Tribunal de Justiça do Distrito Federal e Baixar todos os dados. Essa rotina, função, roda no software R e pode ser acessada pelo [link](https://github.com/jjesusfilho/Ivan/blob/master/funcao_baixar_acordaos.R)  

Para a análise, foram baixados do Tribunal de Justiça do Distrito Federal 77.944 decisões sobre homicídio, roubo e tráfico de drogas. Esses crimes foram escolhidos porque compõem a maioria dos crimes que levam ao julgamento sobre a materialidade do crime e autoria. 

```{r,echo=F,message=F}
load("~/R/Ivan/ivan/data/base.rda")

```



## 

```{r,echo=F,message=F}
library(ggplot2)
library(cowplot)
ggplot(unanimidade,aes(x=ano,y=percentual,group=unanime,color=unanime)) +
  geom_line()+
    scale_color_discrete(name="Votação",labels=c("Maioria","Unânime"),guide=guide_legend(reverse=T))+
  #facet_wrap(~)
  theme_minimal()+
  theme(
    axis.text.x = element_text(angle=90,size=5),
    legend.position = "bottom"
  )

```


## Terceira Turma

A terceira

```{r,echo=F,message=F}

ggplot(una3,aes(x=ano,y=percentual,group=unanime,color=unanime)) +
  geom_line()+
  scale_color_discrete(name="Votação",labels=c("Maioria","Unânime"),guide=guide_legend(reverse=T))+
  theme_minimal()+
  theme(
    axis.text.x = element_text(angle=45),
        legend.position = "bottom"

  )

```
